【裁判字號】    90,小上,66
【裁判日期】    901221
【裁判案由】    給付醫療費
【裁判全文】
臺灣臺南地方法院民事裁定  九十年度小上字六六號
    上  訴  人  乙○○
    被上訴  人  甲○○
右當事人間請求給付醫療費事件，上訴人對於中華民國九十年十月三十一日臺灣臺南
地方法院新市簡易庭九十年度新小字第四九四號第一審判決提起上訴，本院判決如左
：
    主      文
上訴駁回。
第二審訴訟費用由上訴人負擔。
    理      由
一、按對於小額程序之第一審裁判之上訴或抗告，非以其違背法令為理由，不得為之
    ，新修正民事訴訟法第四百三十六條之二十四第二項定有明文。所謂判決違背法
    令係指判決不適用法則或適用不當者而言。且依新修正之民事訴訟法第四百三十
    六條之二十五規定，提起上訴，應提出上訴狀，並應於上訴狀內記載上訴理由，
    表明原判決所違背之法令及其具體內容，以及依訴訟資料可認為原判決有違背法
    令之具體事實，是以上訴狀或理由書如未依此項方法表明者，即難認為已對小額
    訴訟第一審判決之違背法令有具體之指摘，應認其上訴不合法。
二、本件上訴人不服本院新市簡易庭九十年度新小字第四九四號第一審判決，並提起
    上訴主張：其並非不關心妻子的病情，妻子每次前往奇美醫院就診，其均事先或
    事後給予醫藥費用，上情有女兒謝鳳書、謝青蓉親眼目睹，原審不查，為其敗訴
    判決，自難甘服等語。
三、經查，對於小額訴訟提起上訴程序，依法須先具備上訴之合法要件，俟其上訴合
    法後，始審究其上訴有無理由。本件依上訴人之上開理由，無非以原審未通知上
    訴人之女兒謝鳳書、謝青蓉到庭，以查明事實等語。然依前開說明，上訴人須於
    上訴理由狀中具體指摘原審判決有如何不適用法則或適用不當之違背法令情事，
    或指明原審判決所違反之法令條項、內容以及依訴訟資料有何合於判決違背法令
    之具體事實，始能認其上訴為合法。茲因上訴人提出之上訴理由均未具體表明上
    開內容，自不得謂已合法表明上訴理由。況經本院詳閱全卷，上訴人於原審審理
    中，均未請求原審通知上開證人到案，且其於原審中亦未自行協同上開證人到場
    ，原審又如何能得知謝鳳書或謝青蓉是否見過上訴人交付醫藥費予訴外人謝李秀
    娥之事實，況此亦僅為原審採取證據之方法，與判決是否違背法令無關，上訴人
    以此為由提起上訴，顯然無據。從而，本件上訴顯難認為合法，應予駁回。
四、結論：本件上訴為不合法，依民事訴訟法第四百三十六條之三十二、第四百四十
    四條第一項前段、第九十五條、第七十八條，裁定如主文。
中      華      民      國    九十      年     十二     月    二十一    日
                                臺灣臺南地方法院民事第三庭
~B審判長法  官  吳森豐
~B      法  官  葉惠玲
~B      法  官  許蕙蘭
右正本證明與原本無異
本判決不得上訴
中      華      民      國    九十      年     十二     月    二十一    日
~B      法院書記官  張淑珍


司法院資訊處製作；財團法人民間司法改革基金會備份。
